臺灣桃園地方法院刑事判決　　　　　　　　94年度訴字第10號
公　訴　人　臺灣桃園地方法院檢察署檢察官
被　　　告　甲○○　男　23歲.
右列被告因違反毒品危害防制條例案件，經檢察官提起公訴（九
十三年度毒偵字第四一九五號），經被告於準備程序中就被訴事
實為有罪之陳述，經合議庭裁定由受命法官獨任行簡式審判程序
，本院判決如左：
    主  文
甲○○連續施用第一級毒品，累犯，處有期徒刑捌月。扣案之海
洛因壹包（淨重伍點零貳公克，包裝重零點伍貳公克）沒收銷燬
之。又連續施用第二級毒品，累犯，處有期徒刑陸月，扣案之安
非他命壹包（毛重零點柒公克）沒收銷燬之，玻璃球貳個沒收。
應執行有期徒刑壹年，扣案之海洛因壹包（淨重伍點零貳公克）
、安非他命壹包（毛重零點柒公克）沒收銷燬之，玻璃球貳個沒
收。
    事  實
一、甲○○於民國八十九年間因竊盜案件，經臺灣板橋地方法院
    以八十九年度易字第二四八六號判處有期徒刑六月，經被告
    撤回上訴而確定；再因毒品危害防制條例案件，經臺灣板橋
    地方法院以八十九年度易字第二七一０號判處有期徒刑六月
    確定；又因竊盜案件，經臺灣板橋地方法院以八十九年度易
    字第二三二號判處有期徒刑八月，經臺灣高等法院以八十九
    年度上易字第一０九０號將原判決撤銷，判處有期徒刑十月
    ，以上三罪經臺灣高等法院以九十年度聲字第一六四六號定
    應執行有期徒刑一年六月，於九十年四月十三日入監執行，
    後於九十一年七月十一日縮短刑期假釋並交付保護管束，至
    九十一年十月十八日保護管束期滿，以已執行論。再於八十
    八年間因施用毒品案件，經臺灣板橋地方法院以八十八年度
    毒聲字第六四五三號裁定送觀察、勒戒後，因無繼續施用毒
    品傾向，由臺灣板橋地方法院檢察署檢察官於八十八年十一
    月十日以八十八年度毒偵字第一七四五號不起訴處分確定，
    復於八十九年間因施用毒品案件，經臺灣板橋地方法院以八
    十九年毒聲字第二九八０號裁定送觀察、勒戒後，認有繼續
    施用毒品傾向，復經臺灣板橋地方法院以八十九年度毒聲字
    第三二六五號裁定令入戒治處所施以強制戒治，並經臺灣高
    等法院以八十九年度毒抗字第五六六號駁回抗告而執行強制
    戒治，後經臺灣板橋地方法院以九十年度毒聲字第九０九號
    裁定停止戒治，所餘戒治期間付保護管束，嗣於九十年五月
    二十二日保護管束期滿。詎仍不知悔改，基於施用第一級毒
    品海洛因之概括犯意，自九十三年六月間某日起至九十三年
    九月二十六日晚間某時止，在其位於桃園縣平鎮市○○路○
    段四六巷三號之住處，以將海洛因摻入香菸後燒烤之方式連
    續施用第一級毒品海洛因多次。復另基於施用第二級毒品之
    概括犯意，自九十三年七月間某日起至九十三年九月二十五
    日止，在前開地點，以將安非他命摻入香菸或玻璃球後燒烤
    之方式連續施用第二級毒品安非他命多次。嗣於九十三年九
    月二十七日二時許，在桃園縣龜山鄉○○村○○○街三十一
    號前為警查獲，並扣得海洛因一包（淨重五點零二公克，空
    包裝重零點五二公克、空包裝重零點五二公克）、安非他命
    一包（毛重零點七公克）、針筒四支、吸管一支，及被告所
    有供其施用安非他命所用之玻璃球二個。
二、案經桃園縣政府警察局龜山分局報告臺灣桃園地方法院檢察
    署檢察官偵查起訴。
    理  由
一、本件被告所犯係死刑、無期徒刑、最輕本刑為三年以上有期
    徒刑以外之罪，其於準備程序中就被訴事實為有罪之陳述，
    經法官告知簡式審判程序之旨，並聽取公訴人、被告之意見
    後，依刑事訴訟法第二百七十三條之一第一項規定，經本院
    合議庭裁定，由受命法官獨任進行簡式審判程序審理，核先
    敘明。
二、被告甲○○對於右揭犯罪事實於本院審理時坦承不諱，又其
    於九十三年九月二十七日為警查獲後所採集之尿液檢體，經
    ，呈安非他命、甲基安非他命、嗎啡、可待因陽性反應；又
    扣案之白色粉末一包，經送法務部調查局鑑定結果，含第一
    級毒品海洛因成分，淨重五點零二公克（空包裝重零點五二
    公克），純度百分之三七點二八，純質淨重一點八七公克等
    情，分有昭信科技顧問股份有限公司濫用藥物陽性檢體檢驗
    報告、法務部調查局鑑定通知書各一份在卷可稽。查毒品本
    具成癮性，施用者多有一再施用之情形，而被告前自八十八
    年間起即有施用毒品之事實，且經觀察、勒戒及強制戒治，
    仍未能戒除惡習，足證被告確已施用毒品成癮，再參以被告
    為警查獲時，尚扣得毒品海洛因一包（淨重五點零二公克，
    空包裝重零點五二公克）、安非他命一包（毛重零點七公克
    ），及供其施用毒品所用之玻璃球二個，足見其係慣常隨身
    攜帶毒品及施用毒品工具以備臨時取用，且前開扣案之海洛
    因及安非他命數量非寡，應非僅供一次施用毒品所需，亦徵
    被告並非僅有一次施用行為，是被告自白多次施用毒品一節
    應與事實相符。次查，被告於八十八年間因施用毒品案件，
    經臺灣板橋地方法院以八十八年度毒聲字第六四五三號裁定
    法院檢察署檢察官於八十八年十一月十日以八十八年度毒偵
    字第一七四五號不起訴處分確定，復於八十九年間因施用毒
    品案件，經臺灣板橋地方法院以八十九年毒聲字第二九八０
    號裁定送觀察、勒戒後，認有繼續施用毒品傾向，復經臺灣
    板橋地方法院以八十九年度毒聲字第三二六五號裁定令入戒
    治處所施以強制戒治，並經臺灣高等法院以八十九年度毒抗
    字第五六六號駁回抗告而執行強制戒治，後經臺灣板橋地方
    法院以九十年度毒聲字第九０九號裁定停止戒治，所餘戒治
    期間付保護管束，嗣於九十年五月二十二日保護管束期滿等
    情，有臺灣高等法院被告全國前案紀錄表一份在卷可憑。被
    告於強制戒治執行完畢釋放後，五年內再犯第十條之罪，核
    與毒品危害防制條例第二十三條第二項所定相符，本件事證
    明確，被告犯行洵堪認定，自應依法論科。
三、核被告甲○○所為，係犯毒品危害防制條例第十條第一項之
    施用第一級及同條第二項之施用第二級毒品罪。被告因施用
    而持有第一級毒品海洛因及第二級毒品安非他命之低度行為
    ，為其進而施用之高度行為所吸收，不另論罪。被告先後多
    次施用第一級、第二級毒品之犯行，均時間緊接，方法相同
    ，所犯構成要件相同之罪名，顯係各基於概括犯意反覆為之
    ，為連續犯，應依刑法第五十六條之規定，各以一罪論並依
    法加重其刑。再其上開施用海洛因、安非他命之行為，犯意
    各別，構成要件互異，應予分論併罰。公訴意旨雖僅敘及被
    告於九十三年九月二十七日為警採尿回溯前九十六小時內某
    時之施用第一級、第二級毒品犯行，而未敘及被告其餘如事
    實欄所述之施用海洛因及安非他命犯行，惟公訴人未敘及部
    分與前開論罪部分，有連續犯之裁判上一罪關係，已如上述
    ，該部分亦為起訴效力所及，本院自應併予審理，附此敘明
    。再被告於八十九年間因竊盜案件，經臺灣板橋地方法院以
    八十九年度易字第二四八六號判處有期徒刑六月，經被告撤
    回上訴而確定；再因毒品危害防制條例案件，經臺灣板橋地
    方法院以八十九年度易字第二七一０號判處有期徒刑六月確
    定；又因竊盜案件，經臺灣板橋地方法院以八十九年度易字
    第二三二號判處有期徒刑八月，經臺灣高等法院以八十九年
    度上易字第一０九０號將原判決撤銷，判處有期徒刑十月，
    以上三罪經臺灣高等法院以九十年度聲字第一六四六號定應
    執行有期徒刑一年六月，於九十年四月十三日入監執行，後
    於九十一年七月十一日縮短刑期假釋並交付保護管束，至九
    十一年十月十八日保護管束期滿，以已執行論，有臺灣高等
    法院被告全國前案紀錄表一份在卷可稽，其於有期徒刑執行
    完畢後五年內再犯本件有期徒刑以上罪，為累犯，應依刑法
    第四十七條加重其刑，並依法遞加之。爰審酌被告前因施用
    毒品案件，業經觀察、勒戒及強制戒治，仍未能戒除施用毒
    品惡習，再犯本案，顯見其意志不堅，委無足取，併衡其犯
    罪動機、目的、施用毒品期間之長短、所犯施用毒品犯行究
    為自戕行為，及被告犯罪後於本院審理時坦承犯行，態度尚
    佳等一切情狀，分別量處如主文所示之刑，並定其應執行之
    刑，以示懲戒。至扣案之海洛因一包（淨重五點零二公克、
    空包裝重零點五二公克）、安非他命一包（毛重零點七公克
    ），不論屬於犯人與否，均依毒品危害防制條例第十八條第
    一項前段之規定沒收銷燬之；玻璃球二個，係被告所有，供
    其施用第二級毒品安非他命所用之物，業據被告陳述明確，
    爰依刑法第三十八條第一項第二款之規定沒收之。至針筒四
    支、吸管一支，被告否認為其所有，復查無證據足認前開物
    品為其所有，亦非違禁物，爰不另為沒收之諭知。
據上論斷，應依刑事訴訟法第二百七十三條之一第一項、第二百
九十九條第一項前段，毒品危害防制條例第十條第一項、第二項
、第十八條第一項前段，刑法第十一條前段、第四十七條、第五
十六條、第五十一條第五款、第三十八條第一項第二款，判決如
主文。
本案經檢察官呂理銘到庭執行職務。
中　　華　　民　　國　　94　　年　　1 　　月　　31　　日
                            臺灣桃園地方法院刑事第九庭
                                法  官  何燕蓉
右正本證明與原本無異。
如不服本判決，應於判決送達後十日內向本院提出上訴狀 (應附
繕本 )，上訴於臺灣高等法院。
                                書記官  李雅怡
中　　華　　民　　國　　94　　年　　1 　　月　　31　　日
附錄本案論罪科刑法條全文：
毒品危害防制條例第十條
施用第一級毒品者，處六月以上五年以下有期徒刑。
施用第二級毒品者，處三年以下有期徒刑。
